臺灣橋頭地方法院刑事裁定
                                     111年度聲字第1287號
聲  請  人  臺灣橋頭地方檢察署檢察官
受  刑  人  謝理鳳


上列聲請人因受刑人數罪併罰有二裁判以上，聲請定其應執行之
刑（111年度執聲字第918號），本院裁定如下：
    主  文
謝理鳳所犯如附表所示之罪，所處如附表所示之刑，應執行拘役
柒拾伍日，如易科罰金，以新臺幣壹仟元折算壹日。
    理  由
一、聲請意旨略以：受刑人謝理鳳因竊盜等4罪，先後經判決確
    定如附表，應依刑法第50條、第53條及第51條第6款，定其
    應執行之刑，爰依刑事訴訟法第477條第1項聲請裁定等語。
二、按裁判確定前犯數罪者，併合處罰之；數罪併罰，有二裁判
    以上者，依第51條之規定，定其應執行之刑；數罪併罰，宣
    告多數拘役者，於各刑中之最長期以上，各刑合併之刑期以
    下，定其刑期，但不得逾120日，刑法第50條第1項前段、第
    53條、第51條第6款分別定有明文。再按，同一被告所犯數
    罪倘均為最早判決確定日前所犯者，即合乎定應執行刑之要
    件，與各罪是否已執行完畢無關。縱其中一罪已先執行完畢
    ，亦不影響檢察官得就各罪聲請合併定其應執行刑（最高法
    院104年度台抗字第406號裁定要旨參照）。另數罪併罰，應
    依分別宣告其罪之刑為基礎，定其應執行刑，此觀刑法第51
    條規定自明，故一裁判宣告數罪之刑，雖曾經定其執行刑，
    但如再與其他裁判宣告之刑定其執行刑時，前定之執行刑當
    然失效，仍應以其各罪宣告之刑為基礎，定其應執行刑。至
    法律上屬於自由裁量事項，尚非概無法律性之拘束，在法律
    上有其外部界限及內部界限。前者法律之具體規定，使法院
    得以具體選擇為適當裁判，此為自由裁量之外部界限。後者
    法院為自由裁量時，應考量法律之目的，法律秩序之理念所
    在，此為自由裁量之內部界限。法院為裁判時，二者均不得
    有所踰越。在數罪併罰而有二裁判以上，應定其應執行刑之
    案件，法院所為刑之酌定，固屬自由裁量事項，然對於法律
    之內、外部界限，仍均應受其拘束（最高法院91年度台非字
    第32號、92年度台非字第187號判決意旨參照）。
三、查受刑人所犯如附表所示之罪，業經臺灣高雄地方法院（下
    稱高雄地院）及本院先後判處如附表所示之刑，並於如附表
    所示之日期分別確定在案，有臺灣高等法院被告前案紀錄表
    及各該刑事判決各1份在卷可稽。茲檢察官聲請定其應執行
    刑，本院審核受刑人所犯如附表所示之罪，均係於附表編號
    1至4所示判決確定日期前為之，從而，檢察官向犯罪事實最
    後判決之法院即本院聲請定其應執行之刑，本院審核認為正
    當，應予准許。復受刑人所犯如附表編號2至4所示之罪，前
    經本院以111年度簡字第1083號判決定應執行拘役35日確定
    ，有前開臺灣高等法院被告前案紀錄表及刑事判決各1份在
    卷可憑，參照前揭說明，受刑人既有如附表所示之罪應定其
    應執行之刑，則上開所定應執行之刑即當然失效，本院自可
    更定如附表所示之罪應執行之刑。而本院定其應執行之刑不
    得逾越刑法第51條第6款所定外部界限，即不得重於附表編
    號1至4所示4罪之宣告刑總和（即拘役91日），亦應受內部
    界限拘束，即不得重於上開所定應執行之刑及其餘所示宣告
    刑之總合（即拘役90日），並衡酌受刑人所犯如附表所示各
    罪之犯罪類型、侵害法益、行為態樣、手段、動機，暨整體
    犯罪非難評價、實現整體刑法目的、刑罰經濟功能、對被告
    施以矯正之必要性等情綜合判斷，爰就受刑人所犯如附表所
    示之罪，定其應執行之刑如主文所示，並諭知易科罰金之折
    算標準。至受刑人所犯如附表編號1所示之罪，業已執行完
    畢，有前開臺灣高等法院被告前案紀錄表1份在卷可查，應
    由檢察官於指揮執行時扣除之，附此敘明。
據上論斷，應依刑事訴訟法第477條第1項，刑法第50條第1項前
段、第53條、第51條第6款、第41條第1項前段，裁定如主文。
中　　華　　民　　國　　111 　年　　11　　月　　18　　日
                  刑事第一庭    法　官  陳狄建
以上正本證明與原本無異。
如不服本判決，應於裁定送達後5日內，向本院提出抗告狀。
中　　華　　民　　國　　111 　年　　11　　月　　21　　日
                                書記官  吳雅琪
附表：
編    號  1 2 3 罪    名  竊盜 竊盜 竊盜 宣 告 刑  拘役55日 拘役15日 拘役15日 犯    罪 日    期  111年4月1日 111年1月30日 111年2月7日 最 後 事 實 審 法院 高雄地院 臺灣橋頭地方法院 臺灣橋頭地方法院  案號 111年度簡字第2112號 111年度簡字第1083號 111年度簡字第1083號  判決 日期 111年8月24日 111年8月25日 111年8月25日 確定 判 決 法院 高雄地院 臺灣橋頭地方法院 臺灣橋頭地方法院  案號 111年度簡字第2112號 111年度簡字第1083號 111年度簡字第1083號  判決 確定 日期 111年9月28日 111年9月28日 111年9月28日 是否為得易科罰金之案件  是 是 是 備    註  臺灣高雄地方檢察署 111年度執字第7313號 （已執畢） 臺灣橋頭地方檢察署 111年度執字第4654號 臺灣橋頭地方檢察署 111年度執字第4654號    編號2至4所示之罪應執行拘役35日。  

編    號  4 （以下空白）  罪    名  竊盜   宣 告 刑  拘役6日   犯    罪 日    期  111年2月10日   最 後 事 實 審 法院 臺灣橋頭地方法院    案號 111年度簡字第1083號    判決 日期 111年8月25日   確定 判 決 法院 臺灣橋頭地方法院    案號 111年度簡字第1083號    判決 確定 日期 111年9月28日   是否為得易科罰金之案件  是   備    註  臺灣橋頭地方檢察署 111年度執字第4654號     編號2至4所示之罪應執行拘役35日。